【裁判字號】    92,易,358
【裁判日期】    920409
【裁判案由】    竊盜
【裁判全文】
臺灣桃園地方法院刑事判決                          九十二年度易字第三五八號
    公  訴  人  臺灣桃園地方法院檢察署檢察官
    被      告  甲○○
右列被告因竊盜案件，經檢察官提起公訴（九十二年度偵字第九六六號），本院判決
如左：
    主    文
甲○○攜帶兇器竊盜未遂，累犯，處有期徒刑陸月，如易科罰金，以參佰元折算壹日
。扣案之油壓剪壹支、一字起子壹支、六角扳手壹支、及固定鉗壹支，均沒收。
    事    實
一、甲○○有下列刑案紀錄：
  (一)前因違反麻醉藥品管理條例案件，經本院於八十二年十一月十八日以八十二年度
    易字第四八一一號判決判處有期徒刑八月確定，指揮書執行完畢日期為八十三年
    九月十日。
  (二)復因妨害公務案件，經本院於八十七年十一月二十日以八十七年度壢簡字第四五
    二號判決判處拘役三十日，如易科罰金以三百元折算一日，於八十八年六月四日
    易科罰金執行完畢。
  (三)又因違反毒品危害防治條例案件，經本院於八十九年十二月三十日以八十九年度
    易字第三０六七號判決判處有期徒刑五月，如易科罰金，以三百元折算一日確定
    ，指揮書執行完畢日期為九十一年十月二十一日。
二、甲○○竟仍不知悔改，基於意圖為自己不法之所有，於九十二年一月一日凌晨二
    時許，攜帶其所有足以供兇器使用之油壓剪一支、一字起子一支、六角扳手一支
    、及固定鉗一支，前往乙○○設在桃園縣中壢市○○○路○段七三之一號之檳榔
    攤，並以上開一字起子開啟檳榔攤鐵捲門，進入檳榔攤內著手竊取電視、錄放影
    機之際，為乙○○發現報警當場查獲而未遂，並扣得上開油壓剪一支、一字起子
    一支、六角扳手一支、及固定鉗一支。
三、案經桃園縣警察局中壢分局報告台灣桃園地方法院檢察署檢察官偵查起訴。
    理    由
一、訊據被告甲○○對於右揭犯罪事實迭於警訊、偵查及本院審理時均坦承不諱，核
    與被害人乙○○於警訊中陳述情節相符，並有贓物領據、照片二張附卷可稽，此
    外復有被告行竊時攜帶足以供兇器使用之油壓剪、一字起子、六角板手、固定鉗
    等扣案足資佐證，足徵被告自白與事實相符。是本件事證明確，被告犯行洵堪認
    定。
二、核被告甲○○所為，係犯刑法第三百二十一條第二項、第一項第三款之攜帶兇器
    加重竊盜未遂罪。又查一般檳榔攤固有門窗，並足以蔽風雨，惟檳榔攤乃係一臨
    時性而非密切附著於土地之物，既非住宅，亦非有人居住之建築物，而刑法第三
    百二十一條第一項第二款所謂之門扇、牆垣或其他安全設備，應係指為保護住宅
    或有人居住之建築物之安全而裝設之安全設備，是自必與住宅、或有人居住之建
    築物有關者，始屬之，茲檳榔攤既非屬住宅或有人居住之建築物，則檳榔攤之門
    鎖，即非該條款所謂之安全設備，是公訴人起訴書證據並所犯法條欄認被告行為
    ，另符合刑法第三百二十一條第一項第一款之夜間侵入有人所在建築物要件，容
    有未洽，附此敘明。又被告前因違反毒品危害防治條例案件，經本院於八十九年
    十二月三十日以八十九年度易字第三０六七號判決判處有期徒刑五月，如易科罰
    金，以三百元折算一日確定，指揮書執行完畢日期為九十一年十月二十一日，有
    臺灣高等法院被告全國前案紀錄表一份附卷可稽，其於刑之執行完畢五年以內再
    犯本件有期徒刑以上之罪，為累犯，依刑法第四十七條規定加重其刑。被告已著
    手於竊盜行為之實行而不遂為未遂犯，爰依刑法第二十六條前段規定減輕其刑，
    並先加後減。爰審酌被告犯罪之動機、目的、手段、品行、智識程度、所生危害
    及犯罪後坦承犯行之態度等一切情狀，量處如主文所示之刑，並諭知易科罰金之
    折算標準。扣案之油壓剪一支、一字起子一支、六角扳手一支、及固定鉗一支為
    被告行竊時攜帶，供行竊犯罪所用，並為被告所有一節，業據被告供明在卷，應
    依刑法第三十八條第一項第二款規定宣告沒收。
三、又查被告甲○○與案外人黃章峰共同意圖為自己不法之所有，並基於概括之犯意
    聯絡，先於民國九十年十月初某日凌晨，一同至桃園縣中壢市○○路二二四號前
    ，以乙炔破壞蘇郁婷所有擺放該址之抓娃娃機二台之投幣箱鎖頭，竊取其中現金
    硬幣共約新台幣（下同）三千元，數日後又到桃園縣平鎮市○○○街五十號前，
    以客觀上可作為兇器油壓剪剪斷邱創根所有設置該處之飲水販賣機投幣箱鎖頭，
    竊取其內現金硬幣共約三千元，得手後朋分花用。嗣因黃章峰遭警盤查，自覺良
    心不安，向警自首上開犯行而查獲之事實，業經台灣桃園地方法院檢察署檢察官
    於九十一年九月十九日以九十一年度偵字第四八二九號竊盜案件，向本院提起公
    訴，而於九十一年十月七日繫屬於本院，經查被告於本院訊問時堅決否認上開九
    十年十月初之竊盜事實，且二次竊盜犯行時間相隔約一年四月餘，足證被告二件
    竊盜犯行間並無連續犯裁判上一罪之關係，附此敘明。
據上論斷，應依刑事訴訟法第二百九十九條第一項前段，刑法第三百二十一條第一項
第三款、第二項、第四十七條、第二十六條前段、第四十一條第一項前段、第三十八
條第一項第二款，罰金罰鍰提高標準條例第二條，判決如主文。
本案經檢察官何祖舜到庭執行職務。
中      華      民      國    九十二    年      四      月      九      日
                                臺灣桃園地方法院刑事第六庭
                                      法  官  黃永定
右正本證明與原本無異。
如不服本判決，應於判決送達後十日內，向本院提出上訴狀。
                                      書記官  施春祝
中      華      民      國    九十二    年      四      月     十四     日
附論罪科刑依據之法條：
刑法第三百二十一條
犯竊盜罪而有左列情形之一者，處六月以上、五年以下有期徒刑：
一  於夜間侵入住宅或有人居住之建築物、船艦或隱匿其內而犯之者。
二  毀越門扇、牆垣或其他安全設備而犯之者。
三  攜帶兇器而犯之者。
四  結夥三人以上而犯之者。
五  乘火災、水災或其他災害之際而犯之者。
六  在車站或埠頭而犯之者。
前項之未遂犯罰之。


司法院資訊處製作；財團法人民間司法改革基金會備份。
